【裁判字號】    90,交聲,69
【裁判日期】    900202
【裁判案由】    聲明異議
【裁判全文】
臺灣高雄地方法院交通事件裁定                        九十年度交聲字第六九號
    原處分機關  高雄巿交通事件裁決所
    異  議  人  元誠交通有限公司
    即受處分人            設高雄市○○○路四巷十五號
    法定代理人  甲○○
右列異議人因違反道路交通管理處罰條例案件，對於高雄市交通事件裁決所於八十九
年十二月二十一日及同年月二十九日所為之處分 (原處分案號：高市交裁字第三二─
二五六一六七、三二─四四六二三、三二─四○一一一三、三二─0000000、
三二─一○四九○五、三二─一三三四一一、三二─0000000、三二─000
0000、三二─一三三○四三號)，聲明異議，本院裁定如左：
        主  文
異議駁回。
        理  由
一、本件處分意旨略以：受處分人即異議人元誠交通有限公司（下稱元誠公司）所有
    之車牌號碼ＪＬ─三一七號營業貨運曳引車，分別於民國（下同）八十七年十二
    月間至八十八年六月間，因違反道路交通管理處罰條例第十二條汽車領有號牌而
    未懸掛、同條例第二十九條第一項第一款汽車裝載貨物超過核定之總重量，分別
    由苗栗縣警察局等以舉發違反道路交通管理事件通知單舉發元誠公司前揭車輛超
   載違規等事實共計九次，因元誠公司均未依指定應到案日期前到案，爰依法裁決
    元誠公司應各罰鍰新臺幣（下同）七千元及九千元整，並各記汽車違規記錄一次
    等情。
二、聲明異議意旨略以：ＪＬ─三一七號車輛原係案外人楊程翔所有而靠行於異議人
    ，靠行期間其行駛違規係屬司機個人行為，元誠公司並不知情，今收到裁定罰鍰
    共計七萬九千二百元，應由案外人楊程翔個人自行負責，是原處分機關依牌照裁
    處且將違規責任歸屬異議人尚難甘服云云。
三、按「已領有號牌而未懸掛或不依指定位置懸掛者，汽車所有人處一千二百元以上
    二千四百元以下罰鍰，並禁止其行駛」；「汽車裝載貨物不得超過核定之總重量
    或行駛橋樑規定之載重限制，違反者處汽車所有人新台幣三千元以上九千元以下
    罰鍰並記汽車違規記錄一次」，道路交通管理處罰條例第十二條第一項第七款、
    第二十九條第一項第一款、第二項、第三十條第一項第一款、第二項、道路交通
    安全規則第七十九條第一款分別訂有明文。復按違反道路交通管理處罰條例第二
    十九條規定於期限內繳交罰款者，處以法定最低額，逾期者處以法定最高額，並
    記違規次數一次，違反道路交通管理事件統一裁罰標準表亦有明文。又按公路法
    第三十九條第二項規定「汽車運輸業應於籌備期間依法辦理公司或商業登記」，
    汽車運輸業審核細則第四條第一項第三、四款規定公路主管機關核准汽車運輸業
    申請籌設，應合於「具有充分經營財力者及具有足夠合於規定車輛及站、場設備
    者」。
四、經查：本件受處分人即異議人元誠公司對上揭裁決書之違規事實，並無爭執，惟
    辯稱：該車係靠行在本公司名義下，違規事實係案外人楊程翔個人行為，與元誠
    公司無關，不應對其裁罰云云；然查，本件違規車牌ＪＬ─三一七號營業貨運曳
    引車之上開違規情節，業經舉發警員分別開具舉發違反道路交通管理事件通知單
    （下稱通知單）九張，並經案外人即駕駛人黃清榮、蕭正中及潘賜十等人分別於
    每張通知單上收受通知聯者簽章欄簽名，有上開通知單影本九紙在卷可憑，是上
    開車輛違規事實已堪認定。又查我國法律上並無所謂靠行之規定，是該車輛既係
    登記於異議人元誠公司名下，即應認定為元誠公司所有之車輛，至於元誠公司與
    楊程翔間有何私法上契約關係，要非第三人所可得知。復按汽車運輸業管理規則
    第十九條規定，汽車運輸業對於所屬車輛、駕駛人及雇用之從業人員應負管理責
    任，異議人元誠公司係汽車運輸業，對於上開法令規定應有知悉且遵守之義務，
    其既係為上揭車輛所有人，而上開車輛既有上開行政罰上之違規事實，則原處分
    機關對於車輛所有人因已領有號牌而未懸掛及汽車裝載貨物超過核定之總重量而
    爰依首揭道路交通管理處罰條例第十二條第一項第七款及第二十九條第一項第一
    款之規定，對車輛所有人大川公司所為裁處，即無違誤。本件異議為無理由，應
    予駁回。
據上論斷，應依道路交通案件處理辦法第十九條，裁定如主文。
中      華      民      國    九十      年      二      月      二      日
                                臺灣高雄地方法院交通法庭
                                    法  官  施  柏  宏
右正本證明與原本無異。
如不服本裁定，應於送達後五日內，向本院提出抗告狀。
                                    書記官  邱  秋  珍
中      華      民      國    九十      年      二      月      二      日


司法院資訊處製作；財團法人民間司法改革基金會備份。
